臺灣新竹地方法院刑事判決
                                     110年度交易字第78號
公  訴  人  臺灣新竹地方檢察署檢察官
被      告  曾少傑




上列被告因過失傷害案件，經檢察官提起公訴（109年度調偵字
第358號），本院依簡式審判程序判決如下：
    主  文
曾少傑犯無駕駛執照駕車過失傷害罪，處有期徒刑肆月，如易科
罰金，以新臺幣壹仟元折算壹日。
    事實及理由
一、本件犯罪事實及證據，除犯罪事實欄一、第3至5行應更正「
    …與西大路交岔路口時，其行進、轉彎，本應遵守燈光號誌
    行駛，而依當時路況…」；證據並所犯法條欄應刪除「新竹
    市警察局交通警察隊第三組道路交通事故肇事人自首情形紀
    錄表、新竹市警察局道路交通事故初步分析研判表」外，餘
    均引用檢察官起訴書之記載（如附件）。
二、論罪科刑
（一）核被告所為，係犯道路交通管理處罰條例第86條第1項、
      刑法第284條前段之無駕駛執照駕車過失傷害罪。
（二）被告無駕駛執照駕車，因而致被害人楊祐昇受有傷害，應
      依道路交通管理處罰條例第86條第1項之規定，加重其刑
      。    
（三）爰審酌被告疏未注意遵守燈光號誌，貿然闖越紅燈行駛之
      過失程度，及因其過失行為造成被害人所受傷害之情形，
      所為應予非難，惟念其犯後坦承犯行，態度尚可，兼衡被
      告有水電、直播之工作經歷，另考量被告雖與被害人達成
      民事和解，然迄未實際賠償被害人所受之損害，暨被告之
      犯罪動機、目的、手段、品行、生活狀況、智識程度為高
      中肄業等一切情狀，量處如主文所示之刑，並諭知易科罰
      金之折算標準，以資懲儆。
據上論斷，應依刑事訴訟法第273條之1第1項、第299條第1項前
段、第310條之2、第454條第2項，判決如主文。
本案經檢察官陳子維提起公訴，檢察官陳宏兆到庭執行職務。
中　　華　　民　　國　　110 　年　　9 　　月　　9 　　日
                  刑事第六庭  法　官  王子謙
以上正本證明與原本無異。
如不服本判決應於收受本判決後20日內向本院提出上訴書狀，上
訴書狀應敘述具體理由。上訴書狀未敘述上訴理由者，應於上訴
期間屆滿後20日內補提理由書狀於本院（均須按他造當事人之人
數附繕本）「切勿逕送上級法院」。
中　　華　　民　　國　　110 　年　　9 　　月　　9 　　日
                              書記官  廖宜君
附錄本案論罪科刑法條全文：
刑法第284條
因過失傷害人者，處一年以下有期徒刑、拘役或十萬元以下罰金
；致重傷者，處三年以下有期徒刑、拘役或三十萬元以下罰金。
　
道路交通管理處罰條例第86條
汽車駕駛人，無駕駛執照駕車、酒醉駕車、吸食毒品或迷幻藥駕
車、行駛人行道或行經行人穿越道不依規定讓行人優先通行，因
而致人受傷或死亡，依法應負刑事責任者，加重其刑至二分之一
。
汽車駕駛人，在快車道依規定駕車行駛，因行人或慢車不依規定
，擅自進入快車道，而致人受傷或死亡，依法應負刑事責任者，
減輕其刑。
（附件）
臺灣新竹地方檢察署檢察官起訴書
                                    109年度調偵字第358號
　　被　　　告　曾少傑　男　19歲（民國00年0月00日生）
　　　　　　　　　　　　住新竹縣○○鎮○○里0鄰○○00○0
　　　　　　　　　　　　　號
                        居新北市○○區○○○路000號5樓
　　　　　　　　　　　　國民身分證統一編號：Z000000000號
上列被告因過失傷害案件，業經偵查終結，認應提起公訴，茲將
犯罪事實及證據並所犯法條分敘如下：
　　　　犯罪事實
一、曾少傑於民國108年10月7日上午8時35分許，無照騎乘車牌
    號碼000-0000號普通重型機車，搭載吳俊勳，沿新竹市林森
    路由西往東方向行駛，迄行經該路段與西大路交岔路口處，
    遇前方圓形燈光號誌顯示紅燈，本應注意應依該燈光號誌指
    示禁止通行，不得超越停止線或進入路口，且依當時路況為
    天候晴、日間自然光線、柏油路面、乾燥無缺陷、無障礙物
    、視距良好，並無不能注意情事，竟仍疏未注意及此，貿然
    闖越紅燈後右轉駛入西大路機慢車專行地下道，適有楊祐昇
    騎乘車牌號碼000-0000號普通重型機車，沿新竹市西大路由
    北往南方向直行至上揭路口，見狀立即剎車閃避（未發生碰
    撞），因而車身不穩而摔車倒地，受有四肢多處擦傷、右腰
    擦傷等傷害；嗣楊祐昇不甘受傷，於109年3月5日報警提告
    。
二、案經楊祐昇訴由新竹市警察局第三分局報告偵辦。
  　　　證據並所犯法條
一、上揭犯罪事實，業據被告曾少傑偵訊中坦承不諱，核與告訴
    人楊祐昇於警詢、偵訊中指述情節相符，且有新竹市國泰綜
    合醫院診斷證明書、新竹市警察局交通警察隊第三組道路交
    通事故肇事人自首情形紀錄表、道路交通事故現場圖、道路
    交通事故調查報告表（一）、（二）、新竹市警察局道路交
    通事故初步分析研判表、案發現場及車損照片、證號查詢機
    車駕駛人資料、告訴人於偵訊中庭呈之估價單、新竹市警察
    局109年6月17日竹市警交字第1090022237號函及其檢附資料
    、交通部公路總局新竹區監理所竹苗區車輛行車事故鑑定會
    鑑定意見書（竹苗區0000000號案）等在卷可稽，足認被告
    前揭自白屬實，從而，本件事證明確，被告犯嫌洵堪認定。
二、核被告曾少傑所為，係犯刑法第284條前段之過失傷害罪嫌
    。又被告無照駕車，因而致人受傷，依法應負刑事責任，請
    依道路交通管理處罰條例第86條第1項規定加重其刑。
三、依刑事訴訟法第251條第1項提起公訴。
　　此　致
臺灣新竹地方法院
中　　華　　民　　國　 109　　年　　12　　月　　24　　日
　　　　　　　　　　　　　    檢  察  官  陳  子  維
本件證明與原本無異　　　　　　　　　　　　
中　　華　　民　　國　 109　　年　　12　　月　　31　　日
                              書  記  官  林  以  淇
附錄本案所犯法條全文
中華民國刑法第284條
因過失傷害人者，處 1 年以下有期徒刑、拘役或 10 萬元以下
罰金；致重傷者，處 3 年以下有期徒刑、拘役或 30 萬元以下
罰金。